【裁判字號】    95,聲再,89
【裁判日期】    950410
【裁判案由】    貪污治罪條例
【裁判全文】
臺灣高等法院刑事裁定                  95年度聲再字第89號
再審聲請人
即受判決人  甲○○
上列聲請人，因受判決人違反貪污治罪條例案件，對於本院89年
度重上更（三）字第229號，中華民國90年6月12日第二審確定判
決（原審案號：臺灣桃園地方法院84年度訴字第470 號，起訴案
號：臺灣桃園地方法院檢察署84年度偵字第897號、第965號），
聲請再審，本院裁定如下：
    主  文
再審之聲請駁回。
    理  由
一、聲請意旨略稱：本院確定判決係採用財政部關稅總局89年2
    月23日第00000000號、89年5月3日第00000000號，及財政部
    台北關稅局90年2月5日第00000000號、89年10月26日第8910
    6619號函，作為聲請人有罪認定之依據，但該證言係虛偽。
    又原判決採用林志雄入出境資料為證據，但該人係83年5月4
    日返台，原判決誤認係83年11月間某日，且該酒類已於83年
    6 月20日遭關變賣處理，聲請人不可能於83年11月間私自取
    出交付黃鴻達。由上各情，益見上開函示所載係不實。為此
    ，依刑事訴訟法第420條第2款規定，提起再審聲請云云。
二、按，刑事訴訟法第413條第1項第2 款所謂原判決所憑之證言
    已證明其為虛偽者，除已經確定判決證明為虛偽者外，必須
    有相當證據足以證明其為虛偽者，始屬相符（參照最高法院
    46年台抗字第8 號裁定意旨）。次按，法院認為無再審理由
    者，應以裁定駁回之，經前項裁定後，不得更以同一原因聲
    請再審，同法第434條第2項、第3 項，定有明文。本件聲請
    人所涉貪污案件，經本院撤銷一審判決，仍改判聲請人有罪
    ，已詳述理由在卷，此有聲請人所提本院上開判決可憑，而
    聲請人本院上開判決，復經最高法院判決上訴駁回在案，亦
    有聲請人之前科表在卷可稽。況且，事實之認定及證據取捨
    ，核屬事實審法院之權限，苟其採證不違反經驗法則、論理
    法則，自不能逕指為違法。茲再審聲請人所提林志雄之入出
    境資料，據為聲請再審，已據本院以93年聲再字第38號駁回
    在案，則聲請人猶以同一原因再聲請再審，已有未合。再者
    ，依該出入境資料所載，林志雄於83年5月4日、83年10月27
    日均有入境，則原判決誤認係83年11月間，無礙聲請人犯行
    之認定，是聲請人所提海關上開文件函示內容及林志雄入出
    境資料內容，尚不能謂本案判決所憑證言已證明其為虛偽，
    核與上開法條所定要件，顯有未符。此外，卷內並無其他證
    據可佐再審聲請人之上開主張為可採，從而，本件再審聲請
    ，核為無理由，自應予駁回。
三、據上論斷，應依刑事訴訟法第433條、第434條第1 項，裁定
    如主文。
中    華    民    國    95    年    4     月    10    日
                  刑事第六庭  審判長法  官  陳  祐  治
                                    法  官  莊  謙  崇
                                    法  官  蔡  聰  明
以上正本證明與原本無異。
如不服本裁定，應於收受送達後五日內向本院提出抗告狀。
                                    書記官  郭  台  發
中    華    民    國    95    年    4     月    10    日


司法院資訊處製作；財團法人民間司法改革基金會備份。
